【裁判字號】    95,易,439
【裁判日期】    950630
【裁判案由】    傷害等
【裁判全文】
臺灣彰化地方法院刑事判決               95年度易字第439號
公  訴  人  臺灣彰化地方法院檢察署檢察官
被      告  乙○○
                      號
            甲○○
上列被告等因傷害等案件，經檢察官提起公訴（95年度偵字第
435、1950號），本院判決如下：
    主  文
乙○○共同傷害人之身體，處有期徒刑伍月，如易科罰金，以
佰元折算壹日。
甲○○共同傷害人之身體，處有期徒刑伍月，如易科罰金，以
佰元折算壹日。
    事  實
一、緣丙○○前於民國94年9月下旬，透過柯楊賢之介紹，向乙○○之綽號「烏龜」之不詳年籍姓名友人借得面額為新台幣
    （下同）20萬元、發票日為94年12月27日之支票1張，供作
    調借現金之用。因乙○○曾在該支票後面背書，為免承擔不
    必要之票據責任，多次聯絡丙○○返還上開支票未果，眼見
    發票日將屆，遂於94年12月25日凌晨3時30分許，駕駛其所
    有不詳車牌號碼之自小客車，附載許家偉、麥瀚文、柯楊賢
    3人，另外甲○○則帶同賴仁傑乘坐「白牌計程車」，前往
    彰化縣大村鄉○○路69號前，向丙○○催討上開支票，惟丙○○表示無法返還該支票，乙○○、甲○○遂共同基於妨害
    人行使權利及傷害之犯意聯絡及行為分擔，先由甲○○上前
    抓住丙○○之衣領，乙○○則乘機取走丙○○繫於腰間之車
    牌號碼3295─LG號自小客車鑰匙後，以此強暴之方式，妨害
    丙○○行使權利。丙○○見狀，向乙○○表明，現在將車子
    開走也沒有用，而且票期還沒到等語，同時欲向乙○○取回
    鑰匙時，甲○○即手持乙○○所有高爾夫球桿1支（未扣案
    ，業已丟棄滅失），朝丙○○之頭部及背部用力敲擊，致丙○○因此倒下，受有頭皮撕裂傷之傷害，而無法向乙○○取
    回鑰匙。隨後乙○○等人於告知丙○○須於3日內即支票到
    期日內拿20萬元來贖車後，旋乙○○駕駛丙○○所使用之上
    開自小客車離去。嗣丙○○隨即於同日5時20分許向警方報
    案後循線查獲。
二、案經彰化縣警察局員林分局報請臺灣彰化地方法院檢察署檢
    察官偵查起訴。
    理  由
一、訊據被告乙○○矢口否認有何上開傷害及妨害告訴人丙○○
    行使權利之犯行，辯稱：我並沒有打丙○○，是甲○○1人
    打傷丙○○。且鑰匙也是丙○○自己拿給我的云云。至於被
    告甲○○對於傷害丙○○之事實，固坦承不諱，惟矢口否認
    有何妨害行使權利犯行，辯稱：車子鑰匙是丙○○自己交給
    出來的，因為一開始他都不理我們，是後來打他之後，他才
    把鑰匙拿給我們的。當時是以高爾夫球桿打他的，只有我一
    人打他云云。惟查：
(一)、上開事實，業據告訴人即證人丙○○於本院審理中結證甚明
    ，復有伍倫綜合醫院診斷書、贓物認領保管單各1紙附卷可
    稽。
(二)、互核被告2人之供述及告訴人丙○○於本院之證詞，堪認被
    告2人有妨害人行使權利及傷害之犯意聯絡及行為分擔。且
    車牌號碼3295─LG號自小客車之鑰匙若是丙○○自行交給被
    告乙○○，丙○○不至於將隨身使用之皮包（內有現金25,
    500元、慶豐銀行信用卡1張、丙○○之國民身分證及健保卡
    各1枚），遺留在車上未及取回。被告甲○○亦不須對之為
    上開傷害行為來阻止丙○○取回鑰匙。被告2人上開辯解顯
    係事後卸責之詞，不足採信。
(三)、此外，尚有證人即同案被告柯楊賢於警詢及偵查中之證詞可
    資佐證。本件事證明確，被告2人之犯行堪以認定，應依法
    論科。
二、核被告乙○○、甲○○所為，均係犯刑法第304條第1項之妨
    害人行使權利罪及同法第277條第1項之傷害罪。被告乙○○
    、甲○○間，就上開二罪，有犯意之聯絡及行為之分擔，互
    為共同正犯。渠等2人所犯上開2罪間，有方法、目的之牽連
    關係，為牽連犯，應從一重之傷害罪處斷（公訴意旨誤載為
    應從一重之妨害人行使權利罪處斷，尚有誤會）。爰審酌被
    告2人犯罪之動機、方法、手段、所生危害暨犯後迄未與丙○○和解之態度等一切情狀，分別量處如主文所示之刑，並
    均諭知易科罰金折算標準。
三、至於被告乙○○所有之高爾夫球桿1支，業已丟棄滅失等情
    ，已據被告2人供述在卷，已無沒收之必要。
據上論斷，應依刑事訴訟法第299條第1項前段，刑法第28條、第
277 條第1項、第304條第1項、第55條、第41條第1項前段，罰金
罰鍰提高標準條例第1條前段、第2條，判決如主文。
本案經檢察官林士富到庭執行職務。
中    華    民    國    95    年    6     月    30    日
                  刑事第二庭    審判長法  官  石馨文
                                      法  官  黃齡玉
                                      法  官  李水源
以上正本證明與原本無異。
如不服本判決，應於判決送達後10日內向本院提出上訴狀 (須附
繕本 )。
告訴人或被害人對於判決如有不服具備理由請求檢察官上訴者，
其上訴期間之計算係以檢察官收受判決正本之日期為準。
中    華    民    國    95    年    7     月    4     日
                                      書記官  廖建興
附錄本案論罪科刑法條全文
中華民國刑法第277條
(普通傷害罪)
傷害人之身體或健康者，處 3 年以下有期徒刑、拘役或 1 千元
以下罰金。
犯前項之罪因而致人於死者，處無期徒刑或 7 年以上有期徒刑；
致重傷者，處3年以上10年以下有期徒刑。
中華民國刑法第304條
(強制罪)
以強暴、脅迫使人行無義務之事或妨害人行使權利者，處 3 年以
下有期徒刑、拘役或 300 元以下罰金。
前項之未遂犯罰之。


司法院資訊處製作；財團法人民間司法改革基金會備份。
